臺灣桃園地方法院刑事判決　　　　　　96年度交簡上字第54號
上　訴　人　臺灣桃園地方法院檢察署檢察官
被　　　告　乙○○
上列上訴人因被告公共危險案件，不服本院交通法庭95年度桃交
簡字第1525號，中華民國95年12月18日第一審簡易判決（聲請簡
易判決處刑案號：臺灣桃園地方法院檢察署95年度偵字第8573號
），本院管轄之第二審合議庭判決如下：
    主  文
原判決撤銷。
乙○○服用酒類，不能安全駕駛動力交通工具而駕駛，處有期徒
刑參月，如易科罰金，以銀元參佰元即新臺幣玖佰元折算壹日。
緩刑貳年，緩刑期間付保護管束，並應向指定之公益團體提供伍
拾小時之義務勞務。
    事  實
一、乙○○前因公共危險案件，經本院以93年度桃交簡字第969
    號簡易判決判處罰金28000 元確定，並於民國93年10月14日
    執行完畢。詎其仍不知悔改，於95年3 月31日晚間7 時許至
    7 時40分許，在桃園縣蘆竹鄉○○路○ 段85號居處，飲用含
    酒精飲料保力達後，已達不能安全駕駛動力交通工具之程度
    ，仍於同日晚間7 時40分許，駕駛車牌號碼0820-EN 號自用
    小貨車，往蘆竹鄉○○路長生電廠方向行駛，嗣於當日晚上
    8 時30分許，沿蘆竹鄉○○路往濱海路方向直行，途經海山
    路2 段286 號前時，原應注意酒後不得駕車，及汽車迴車，
    應暫停並顯示左轉燈光或手勢看清無來往車輛並注意行人通
    過，始得迴轉，而依當時天候晴、夜間有照明、路面乾燥、
    無缺陷、無障礙物、視距良好等情況，並非其所不能注意，
    竟疏於注意，貿然迴轉，適有對向甲○○騎乘車牌F5C-135
    號重型機車，沿同路段往山腳方向駛至，因不及閃避，2 車
    因而發生碰撞，致甲○○倒地受有頸挫傷、額頭撕裂傷約9
    公分等傷害（過失傷害部分，業經本院以95年度交易字第45
    1 號判決公訴不受理確定）。嗣經警據報到場處理，測得乙
    ○○呼氣之酒精濃度高達每公升0.90毫克，始查悉上情。
二、案經桃園縣政府警察局大園分局報請臺灣桃園地方法院檢察
    署檢察官偵查後，聲請本院以簡易判決處刑。
    理  由
一、上揭事實，業據被告於警詢及偵查中坦承不諱，並有道路交
    通事故現場圖、道路交通事故調查報告表（一）、（二）、
    桃園縣政府警察局道路交通事故當事人酒精測定紀錄表、測
    試觀察紀錄表、刑法第185 條之3 測試觀察紀錄表、桃園縣
    政府警察局對汽車駕駛人實施後生理協調平衡檢測紀錄卡、
    桃園縣政府警察局舉發違反道路交通管理事件通知單、現場
    照片六幀在卷可稽，足徵被告自白與事實相符。是本件事證
    明確，被告犯行洵堪認定，應依法論科。
二、按被告行為後，刑法及刑法施行法部分條文業經修正公布，
    並均於95年7 月1 日施行。修正後刑法第2 條第1 項之規定
    ，係規範行為後法律變更所生新舊法律比較適用之準據法，
    於修正後刑法施行後，應適用修正後刑法第2 條第1 項規定
    之從舊從輕之原則為比較，比較時，應就罪刑有關之共犯、
    未遂犯、連續犯、牽連犯、結合犯，以及累犯加重，自首減
    輕暨其他法定加減原因（如身分加減）與加減例等一切情形
    ，綜其全部之結果而為比較後，整個之適用，不能割裂而分
    別適用有利益之條文（最高法院95年5 月23日刑事庭第八次
    會議決議參照）。本件被告行為後法律有變更，關於刑法第
    185 條之3 之服用酒類不能安全駕駛動力交通工具而駕駛罪
    之法定罰金刑部分，由原定貨幣單位銀元3 萬元以下罰金（
    折算為新臺幣9 萬元以下罰金），經依修正後刑法施行法第
    1 條之1 第1 項、第2 項但書規定，修正為貨幣單位為新臺
    幣，並就所定數額提高為3 倍，亦即修正為新臺幣9 萬元以
    下罰金；而法定罰金刑最低度部分，由修正前刑法第33條第
    5 款規定為銀元1 元（折算為新臺幣3 元）以上，修正後刑
    法第33條第5 款則修正為新臺幣1000元以上，以百元計算，
    比較行為時法與裁判時法，關於修正之罰金刑最高度部分，
    行為時法與裁判時法輕重相同，並無不利於被告之情形，而
    就修正之罰金刑最低度部分，行為時法較有利於被告，自應
    依修正後刑法第2 條第1 項前段之規定，適用行為時法。
三、核被告所為，係犯刑法第185 條之3 之服用酒類不能安全駕
    駛罪。原審以被告犯行明確，依刑事訴訟法第449 條第1 項
    前段、第454 條第2 項，刑法第2 條第1 項前段、第185 條
    之3 、第74條第1 項第1 款、第2 項第5 款、修正前刑法第
    41條第1 項前段、修正前罰金罰鍰提高標準條例第2 條，量
    處被告有期徒刑3 月，如易科罰金，以300 元折算1 日，固
    非無見。惟受緩刑之宣告，而執行刑法第74條第2 項第5 款
    至第8 款所定之事項者，應於緩刑期間付保護管束，刑法第
    93條第1 項第2 款訂有明文，原審既對被告為緩刑及應向指
    定之公益團體提供50小時義務勞務之諭知，漏未併依刑法第
    93條第1 項第2 款規定諭知被告緩刑期間付保護管束，即有
    未合。上訴人上訴有理由，自應依法將原判決撤銷改判。爰
    審酌被告犯罪之動機、目的、明知酒精成分對人之意識能力
    具有不良影響，超量飲酒後將導致對於周遭事務之辨識及反
    應能力較平常薄弱，倘駕駛汽車行駛於道路上，將對自身及
    一般往來公眾造成高度危險，仍於服用酒類不能安全駕駛之
    情形下，貿然駕駛自用小貨車行駛於道路上，並因酒後意識
    模糊，注意力下降，控制力欠佳，貿然迴轉以致肇事，兼衡
    被告過失之程度、被害人甲○○所受傷害，被告事後業已與
    被害人達成和解等一切情狀，核情量處如主文所示之刑。再
    被告行為時之刑法第41條第1 項前段規定：「犯最重本刑為
    5 年以下有期徒刑以下之刑之罪，而受6 個月以下有期徒刑
    或拘役之宣告，因身體、教育、職業、家庭之關係或其他正
    當事由，執行顯有困難者，得以1 元以上3 元以下折算1 日
    ，易科罰金」，再依行為時之之罰金罰鍰提高標準條例第2
    條前段（現已刪除）規定，就其原定數額提高為100 倍折算
    1 日。本件被告行為時之易科罰金折算標準，應以銀元300
    元折算1 日，經折算後應以新臺幣900 元折算為1 日。惟95
    年7 月1 日修正公布施行之刑法第41條第1 項前段則規定：
    「犯最重本刑為5 年以下有期徒刑以下之刑之罪，而受6 個
    月以下有期徒刑或拘役之宣告者，得以新臺幣1,000 元、2,
    000 元或3,000 元折算1 日，易科罰金」，比較修正前後之
    易科罰金折算標準，以95年7 月1 日修正公布施行前之規定
    ，較有利於被告，故依修正前刑法第41條第1 項前段，修正
    前罰金罰鍰提高標準條例第2 條，諭知易科罰金之折算標準
    。查被告前未曾因故意犯罪而受有期徒刑以上刑之宣告，有
    臺灣高等法院被告前案紀錄表1 份在卷可稽，本院因認對於
    上訴人宣告之刑，以暫不執行為適當，爰宣告緩刑2 年，併
    依刑法第93條第1 項第2 款之規定諭知被告緩刑期間付保護
    管束，並命被告應向指定之公益團體提供50小時之義務勞務
    ，以啟自新。
四、被告經合法傳喚，無正當理由不到庭，爰不待其陳述逕行判
    決。
據上論斷，應依刑事訴訟法第455 條之1 第1 項、第3 項、第37
1 條、第369 條第1 項、第364 條、第299 條第1 項前段，刑法
第185 條之3 、第74條第1 項第1 款、第2 項第5 款、第93條第
1 項第2 款，修正前刑法第41條第1 項前段，刑法施行法第1 條
之1 第1 項、第2 項但書，修正前罰金罰鍰提高標準條例第2 條
，判決如主文。
本案經檢察官薛植和到庭執行職務。
中　　華　　民　　國　　96　　年　　4 　　月　　24　　日
                  交通法庭  審判長法　官  曾淑華
                                  法  官  王耀興
                                  法  官  黃梅淑
以上正本證明與原本無異。
本件不得上訴。
　　　　　　　　　　　　    　　　書記官　魏里安
中　　華　　民　　國　　96　　年　　4 　　月　　24　　日
附錄本案論罪科刑法條：
中華民國刑法第185 條之3 規定：
服用毒品、麻醉藥品、酒類或其他相類之物，不能安全駕駛動力
交通工具而駕駛者，處1 年以下有期徒刑、拘役或3 萬元以下罰
金。
